# 请教陈版主关于股权增资导致实收资本大于注册资本的问题

提问人：kopyao0624 时间：2023-04-08 23:25:35
请教陈版主，公司原注册资本及实收资本均为 6000 万元，于 2020 年收到投资者注入的增资款 1000 万元（其中对应实收资本 100 万元，资本公积 900 万元），公司也进行了相应的会计处理。但此时增资协议尚未拟定、也未进行工商变更，导致公司工商登记的注册资本 6000 万元小于实收资本 6100 万元。后续于 2021 年，公司进行了工商变更，上述问题不再存在。
想请问： 1 ）于 2020 年，收到上述的增资款是否需要调整至负债，还是可以如公司账务处理一样计入权益科目；若需要调整至负债的话，是计入其他应付款、其他流动负债 还是其他非流动负债？ 2 ）收到 1000 万增资款的现金流量表如何列示，是吸收投资收到的现金 还是收到其他与筹资活动有关的现金？
谢谢！

回答人：chenyiwei
1、于 2020 年，“此时增资协议尚未拟定、也未进行工商变更”，表明将增资款确认为权益的依据不足，故应调整至负债（其他应付款或者其他流动负债均可），到后续完成相应手续后再转为股本和资本公积。
2、由于收到款项当时尚无投资协议，故现金流量列入“收到其他与筹资活动有关的现金”。